臺灣板橋地方法院刑事判決　　　　　　　 94年度易字第177號
公　訴　人　臺灣板橋地方法院檢察署檢察官
被　　　告　乙○○
上列被告因竊盜案件，經檢察官提起公訴（94年度偵字第130 號
）及移送併辦（臺灣新竹地方法院檢察署94年度偵字第1013號）
，本院判決如下：
    主  文
乙○○共同連續攜帶兇器竊盜，處有期徒刑捌月。扣案之繩索壹
條沒收。
    事  實
一、乙○○基於為自己不法所有之概括犯意，先後為下列竊盜犯
    行：
  (一)乙○○與另名真實姓名年籍不詳之成年男子，基於竊盜之犯
    意聯絡，於民國93年12月20日凌晨1 時50分許，持不知何人
    所有、惟客觀上足供兇器使用之破壞剪1 支，以不詳方式進
    入臺北縣鶯歌鎮○○○路294 號「阿鴻當家工地」地下室，
    共同以上開破壞剪將彬暉工程有限公司放置於該處之電纜線
    剪斷後，再以不知何人所有之黑色膠帶貼捆成4 捆而竊取入
    己。旋因「阿鴻當家工地」保全人員夏凌霄透過監視錄影器
    畫面發覺有異，經報警後進入地下室查緝，乙○○及該名不
    詳身分男子隨即逃逸，嗣乙○○於同日凌晨1 時55分許，在
    臺北縣鶯歌鎮○○路與中正一路路口為警查獲，並自其長褲
    口袋扣得黑色膠帶1 捲，復於「阿鴻當家工地」地下室扣得
    前述破壞剪1 支。
  (二)乙○○復承前概括犯意，並與成年人華寧國（由檢察官另行
    起訴）基於為自己不法所有之犯意聯絡，於94年2 月17日上
    午8 時許，在新竹縣關西鎮新城42號前，趁無人注意之際，
    共同以不屬兇器之繩索1 條，將甲○○所有、停放於該處之
    拼裝三輪車1 部，捆綁在乙○○所有之三輪車後方，再由華
    寧國駕駛乙○○之三輪車拖動後方拼裝三輪車之方式，竊取
    甲○○之拼裝三輪車得手。嗣於同日上午9 時15分許，乙○
    ○、華寧國拖行竊得之拼裝三輪車行經新竹縣關西鎮○○街
    、東山街口時，為警當場查獲，並扣得乙○○所有之前述繩
    索1 條。
二、案經臺北縣政府警察局三峽分局移送臺灣板橋地方法院檢察
    署檢察官偵查起訴，及由新竹縣政府警察局新埔分局移送臺
    灣新竹地方法院檢察署檢察官偵查後移送併辦。
    理  由
甲、證據能力部分：
一、按被告以外之人於審判外之言詞或書面陳述，除法律有規定
    者外，不得作為證據，刑事訴訟法第159條第1項固有明定。
    惟被告以外之人於審判外之陳述，雖不符同法第159條之1至
    之4 規定，但經當事人於審判程序同意作為證據，法院審酌
    該言詞陳述或書面作成時之情況，認為適當者，亦得為證據
    ，且當事人、辯護人於法院調查證據時，知有第159 條第1
    項不得為證據之情形，而未於言詞辯論終結前聲明異議者，
    視為有前項之同意，此亦據刑事訴訟法第159 條之5 規定甚
    明。
二、查證人夏凌霄、卓國安、華寧國、甲○○等人分別於警詢、
    偵查中之供述，固均屬審判外之陳述，且與刑事訴訟法第15
    9 條之3 規定不符，惟被告就前開審判外之陳述，迄本院言
    詞辯論終結前，並未聲明異議，且表明對上開證據之證據能
    力均無意見之意，本院審酌各該證人與被告均無怨隙仇恨，
    其等作成警詢或偵查供述之情況，核無違法取證或證據證明
    力明顯過低之瑕疵，亦認以之作為證據，乃屬適當，揆諸上
    開說明，前揭證人於審判外之陳述，均得作為認定被告犯罪
    之證據。
乙、得心證之理由：
一、訊據被告乙○○固承認曾於民國93年12月20日凌晨1 時50分
    許，進入前述「阿鴻當家工地」地下室，嗣並為警在其長褲
    口袋扣得黑色膠帶1 捲，並承認94年2 月17日上午8 時許，
    與華寧國共同在新竹縣關西鎮新城42號前，以繩索將甲○○
    所有之拼裝三輪車綑綁在其三輪車後方拖行等情不諱，惟矢
    口否認有何竊盜犯行，辯稱：伊當天到「阿鴻當家工地」是
    去撿寶特瓶，扣案的黑色膠帶是向該處的一位師傅要來的，
    伊推走甲○○的拼裝三輪車只是想要在三輪車裡睡覺，不知
    道算不算竊盜云云。經查：
  (一)犯罪事實欄(一)部分，業據證人即「阿鴻當家工地」保全人員
    夏凌霄、警員卓國安分別於偵查中證稱：「我們那天凌晨1
    點50分左右，在監視器中看到兩個人在整理電纜線，但那個
    時間工地都已經休息，且車道鐵門也已放下，照理說工地那
    不應該有人，所以才會去巡現場，到地下一樓時，那兩人還
    在那裡，我看到的情形是兩人都有在整理電纜線，且電纜線
    已被剪斷，剪刀就放在他們身旁，且將剪起來的電纜線捆起
    來以膠帶黏起來，我們就追過去，那兩人就跑了。我們趕緊
    報警，並緊追著被告不放直到警察到。」、「接獲報案後，
    在鶯歌中正一路與建國路口看到被告，就將他逮捕。」等語
    明確，核與監視錄影帶翻拍照片所示之情形相符，復有臺北
    縣政府警察局三峽分局贓物認領收據1 紙、現場照片7 張在
    卷可憑，及破壞剪1 支、黑色膠帶1 捲扣案可佐，被告此部
    分犯行已堪予認定。被告辯稱：伊只是到上開地下室去撿寶
    特瓶云云，顯係卸責之詞，並非可採。
  (二)犯罪事實欄(二)部分犯行，亦據證人即被害人甲○○於警詢中
    指陳：「（你如何發現拼裝三輪車被竊？）因為今日上午8
    時許，我發現原來停放在家門口的拼裝三輪車不見了，我就
    問我的伯父有沒有看見，我伯父說10分鐘前有看見，現在不
    見了，可能被偷了，於是我就駕車從新城家裡往龍潭方向找
    尋，然後我在關西鎮東安里臺三縣關西高中旁看見我的拼裝
    三輪，當時我看見我的拼裝三輪車正被另外一部三輪車拖著
    跑，於是我就把他們攔下來，問他們為什麼偷我的車？他們
    說『誰說這是你的車？』然後我就打電話報警，他們兩人一
    聽說我要報警就跑了。」等語明確，核與共同被告華寧國於
    警詢、偵查指述：是被告找伊一起推車，伊幫被告將三輪車
    拖行了約4 公里之情節相符，復有贓物認領保管單1 紙、現
    場照片2 張附卷可憑，另有繩索1 條扣案可佐。被告於警詢
    、偵查及本院準備程序、審理時亦均自承：確實有用繩索將
    被害人之三輪車綁在自己之三輪車後拖行之情節不諱，益徵
    被告確已將他人之三輪車移轉入己無訛。其空言否認犯罪，
    辯稱：只是想在被害人之三輪車裡睡覺，不知道算不算竊盜
    云云，亦非事實而洵無可採。
  (三)從而本案事證明確，被告犯行堪予認定。
二、扣案之破壞剪1 支，前端尖銳且金屬材質，質地堅硬，足對
    人之身體構成威脅，自屬客觀上足供兇器使用之物。核被告
    竊取電纜線之行為，係犯刑法第321 條第1 項第3 款之攜帶
    兇器竊盜罪，其竊取三輪車之行為係犯同法第320 條第1 項
    之普通竊盜罪。被告就上開犯行，分別與真實姓名年籍不詳
    之成年人、華寧國有犯意之聯絡及行為之分擔，為共同正犯
    。其先後二次竊盜犯行，時間緊接，所犯係構成要件相同之
    罪，顯係基於概括犯意為之，為連續犯，應依法論以較重之
    攜帶兇器竊盜罪一罪，並加重其刑。檢察官雖僅就犯罪事實
    欄(一)部分之犯行提起公訴，惟犯罪事實欄(二)部分，與起訴部
    分有連續犯之裁判上一罪關係，為起訴效力所及，且經檢察
    官移送併辦，本院自得併予審究。爰審酌被告虛詞掩飾犯行
    ，犯後態度難認良好，其竊取之電纜線價值約新臺幣（下同
    ）20,000元、拼裝三輪車價值約60,000元，暨其犯罪之動機
    、目的、手段等一切情狀，量處如主文所示之刑。扣案之繩
    索1 條，為被告所有供犯罪所用之物，業據被告於本院審理
    時陳稱明確，爰併依刑法第38條第1 項第2 款之規定，宣告
    沒收；至於93年12月20日為警扣得之破壞剪1 支、黑色膠帶
    1 捲，被告均否認為其所有，並稱不知是否為另名共犯所有
    ，本院復查無其他證據足認定上開物品之歸屬，且非違禁物
    ，爰不併予宣告沒收，附此敘明。
據上論斷，應依刑事訴訟法第299 條第1 項前段，刑法第28條、
第56條、第321 條第1 項第3 款、第38條第1 項第2 款，判決如
主文。
本案由檢察官李巧菱提起公訴，經檢察官張慶林到庭執行職務。
中　　華　　民　　國　　94　　年　　4 　　月　　21　　日
                    刑事第十二庭  審判長法  官  樊季康
                                        法  官  陳明珠
                                        法  官  劉元斐
上列正本證明與原本無異。
如不服本判決，應於判決送達後十日內向本院提出上訴狀 (應附
繕本) ，上訴於臺灣高等法院。
                                        書記官  郭玉芬
中　　華　　民　　國　　94　　年　　4 　　月　　21　　日
附錄本案論罪科刑所引法條：
中華民國刑法第321條：
犯竊盜罪而有左列情形之一者，處六月以上、五年以下有期徒刑
：
一  於夜間侵入住宅或有人居住之建築物、船艦或隱匿其內而犯
    之者。
二  毀越門扇、牆垣或其他安全設備而犯之者。
三  攜帶兇器而犯之者。
四  結夥三人以上而犯之者。
五  乘火災、水災或其他災害之際而犯之者。
六  在車站或埠頭而犯之者。
前項之未遂犯罰之。
